【裁判字號】    90,訴,14
【裁判日期】    900412
【裁判案由】    毒品危害防制條例
【裁判全文】
臺灣士林地方法院刑事判決                              九十年度訴字第一四號
    公  訴  人  臺灣士林地方法院檢察署檢察官
    被      告  甲○○
右列被告因違反毒品危害防制條例案件，經檢察官提起公訴（八十九年度毒偵字第二
四七一號），本院判決如左：
    主  文
甲○○連續施用第一級毒品，累犯，處有期徒刑捌月；又施用第二級毒品，累犯，處
有期徒刑肆月。應執行有期徒刑拾月。
    事  實
一、甲○○於民國八十五年間因賭博案件，經本院判處有期徒刑五月確定，於八十七
    年七月二十四日易科罰金執行完畢。嗣因施用第二級毒品安非他命案件，經依本
    院八十八年度毒聲字第一○六號裁定送觀察、勒戒後，認無續施用毒品之傾向，
    業由臺灣士林地方法院檢察署檢察官於八十八年二月八日以八十八年度偵字第二
    二號為不起訴處分確定後，再又因施用第一級毒品海洛因與第二級毒品安非他命
    ，於八十八年十月六日經本院認定有施用第二級毒品之情形，而以八十八年度毒
    聲字第二○四○號裁定送觀察、勒戒後，因認有繼續施用毒品傾向，並以八十八
    年度毒聲字第二二三四號裁定令入戒治所強制戒治一年，施用第一級毒品海洛因
    與第二級毒品安非他命部分，經本院於八十九年二月二十九日以八十八年度訴字
    第七一八號判處應執行有期徒刑十月，於同年五月十二日確定，尚未執行。其強
    制戒治部分，經本院於八十九年三月二十三日，以八十九年度毒聲字第七二四號
    裁定停止戒治付保護管束。竟仍不知悔改，基於施用第一級毒品之概括犯意，先
    後於保護管束期間內即八十九年四月二十六日、同年五月二十二日接受臺灣士林
    地方法院檢察署觀護人採尿前四日內某時，及同年九月十九日經警採尿前四日內
    某時（不含為警查獲後），在不詳地點，連續施用第一級毒品海洛因，並於八十
    九年九月十九日採尿前四日內某時（不含為警查獲後），在不詳地點，施用第二
    級毒品安非他命一次。嗣於八十九年九月十九日，為警在台北市○○區○○街二
    一Ｏ巷二一弄十號查獲。
二、案經臺北市政府警察局中正第一分局報請臺灣士林地方法院檢察署檢察官偵查起
    訴。
    理  由
一、訊據被告甲○○對於上開施用第一級與第二級毒品之事實坦承不諱，核與被告三
    次採尿送驗結果分別有呈嗎啡及甲基安非他命陽性反應等情形相符，並有臺灣士
    林地方法院檢察署受保護管束人尿液檢體監管紀錄表二份、以及台北市立療養院
    煙毒尿液檢驗報告書、法務部調查局八十九年十二月十二日（八九）陸（一）字
    第八九○九四七三○號檢驗通知書、臺灣士林地方法院檢察署檢察官不起訴處分
    書影本（八十八年度偵字第二二號）、本院判決書影本（八十八年度訴字第七一
    八號）各一紙和本院裁定書影本共五紙（八十八年度毒聲字第一○六號、八十八
    年度毒聲字第二○四○號、八十八年度毒聲字第二二三四號、八十九年度毒聲字
    第七二四號、八十九年度毒聲字第一四五三號）在卷足憑。本件事證明確，被告
    犯行，堪予認定。
二、按得上訴於高等法院之第一審刑事判決，如未據上訴，其既判力之時點，應以最
    後審理事實法院（即第一審法院）之宣示判決日為判斷之標準，最高法院八十二
    年第四次刑事庭會議決議可資參照。經查，本件被告前因施用第一級毒品與第二
    級毒品犯行，業由本院於八十九年二月二十九日以八十八年度訴字第七一八號判
    處應執行有期徒刑十月，並未據被告及檢察官上訴，雖該判決於同年五月十二日
    始確定，有臺灣高等法院被告全國前案紀錄表一紙可參，揆諸前開說明，因被告
    於八十九年四月二十六日及同年五月二十二日接受臺灣士林地方法院檢察署觀護
    人採尿前四日內某時（不含為警查獲後），在不詳地點，連續二次施用第一級毒
    品海洛因之犯行，均在該判決宣示判決（八十九年二月二十九日）後始行發生，
    自不受該判決之既判力效力所及，核先敘明。核被告於前揭保護管束期間內三犯
    施用第一級毒品海洛因與第二級毒品安非他命之行為，係犯毒品危害防制條例第
    十條第一項、第二項施用第一級及第二級毒品罪。其施用海洛因、安非他命前後
    持有第一、二級毒品之低度行為，應分別為施用第一、二級毒品之高度行為所吸
    收，均不另論罪。又被告先後三次施用第一級毒品海洛因犯行，時間緊接，方法
    相同，觸犯構成要件相同之罪名，顯係基於概括犯意而為，為連續犯，應依刑法
    第五十六條之規定以一罪論，並加重其刑。被告所犯上開二罪間，犯意各別，行
    為互異，應予分論併罰。公訴人雖僅就被告於八十九年九月十九日採尿前四日內
    某時施用第一級與第二級毒品之犯行提起公訴，然因蒞庭實施公訴之檢察官業已
    當庭補充其餘之犯罪事實，而該部分之犯罪事實與前揭論罪科刑之部分，有連續
    犯之裁判上一罪之關係，已如前述，則本院自應就屬於裁判上一罪之部分一併加
    以裁判，附此敘明。次查，被告曾受事實欄所述有期徒刑之執行，有臺灣高等法
    院檢察署刑案紀錄簡覆表附卷足憑，其於有期徒刑執行完畢五年以內，再犯有期
    徒刑以上之本罪，為累犯，應依刑法第四十七條之規定加重其刑（連續施用第一
    級毒品部分，應遞加重其刑）。爰審酌被告有多次施用毒品之前科、犯罪之動機
    、目的、施用毒品對人身及社會治安潛在之影響甚大，及犯罪後坦承犯行等一切
    情狀，分別量處如主文所示之刑，並依法定應執行刑，以資懲儆。
據上論斷，應依刑事訴訟法第二百九十九條第一項前段，毒品危害防制條例第十條第
一項、第二項，刑法第十一條、第五十六條、第四十七條、第五十一條第五款，判決
如主文。
本案經檢察官蘇佩鈺到庭執行職務。
中      華      民      國      九十      年      四      月    十二    日
                                  臺灣士林地方法院刑事第一庭
                                      法  官  林政佑
如不服本判決，應於判決送達後十日內，向本院提出上訴狀。
附錄本案論罪科刑法條全文
毒品危害防制條例第十條


司法院資訊處製作；財團法人民間司法改革基金會備份。
